【裁判字號】    97,交聲,439
【裁判日期】    970811
【裁判案由】    交管條例聲異
【裁判全文】
臺灣板橋地方法院交通事件裁定         97年度交聲字第439號
原處分機關  交通部公路總局臺北區監理所板橋監理站
異  議  人
即受處分人  甲○○
上列異議人即受處分人因違反道路交通管理處罰條例案件，對於
交通部公路總局臺北區監理所板橋監理站97年2 月26日所為之處
分（原處分案號：板監裁字第裁41-1AD024004號），聲明異議，
本院裁定如下：
    主  文
原處分撤銷。
甲○○在禁止臨時停車處所停車，處罰鍰新臺幣陸佰元。
    理  由
一、聲明異議意旨略以：異議人即受處分人甲○○所有車號080-
    QAG 號輕型機車，於民國97年1 月11日上午10時52分許，停
    車在臺北市○○○路○ 段40號前空地，詎經臺北市停車管理
    處，以停車於設有禁止停車標誌處所為由，舉發違規，惟異
    議人機車停車位置，係一空地，並無禁止停車標誌，應無違
    規存在，經異議人向臺北市停車管理處申訴，該處書函卻覆
    稱該空地係「無遮簷騎樓」，該處並設有「騎樓禁止停車」
    之標誌，惟依法查無此道路交通標誌，且該標誌亦無機關名
    銜，原處分令人難以甘服，爰提出聲明異議云云。
二、按汽車（包括機器腳踏車，即指機車）在人行道，不得臨時
    停車；又汽車在禁止臨時停車處所不得停車；又汽車駕駛人
    在禁止臨時停車處所停車者，處新臺幣六百元以上一千二百
    元以下罰鍰，道路交通安全規則第2 條第1 項第1 款、第11
    1 條第1 項第1 款、第112 條第1 項第1 款、道路交通管理
    處罰條例第56條第1 項第1 款分別定有明文。
三、查本件異議人即受處分人甲○○所有車號080-QAG 號輕型機
    車，於97年1 月11日上午10時52分許，在臺北市○○○路○
    段40號前無遮簷人行道之禁止臨時停車處所停車之違規事實
    ，有採證照片1 張可資佐證，堪認屬實。異議人雖具狀辯稱
    上開意旨云云，經查依採證照片所示本件違規地點，固非屬
    騎樓，惟該處仍係屬無遮簷之人行道，並非私人空地，為道
    路交通安全規則規定禁止臨時停車之處所，不得停車，因此
    異議人所有機車在上開處所停車，仍屬有違規停車之行為，
    故其上開所辯，雖尚非完全無據，惟仍不足據以卸免其責。
    原處分機關因認異議人有違規停車行為，而裁處異議人罰鍰
    新臺幣六百元，本非無見，惟依上開採證照片所示，本件異
    議人違規停車之處所，非屬騎樓，而係無遮簷之人行道，雖
    本件違規地點設有「騎樓禁止停車」標誌，惟此禁止停車標
    誌係針對「騎樓」處所所設，自無適用於本件無遮簷人行道
    之處所，因此原處分機關所認異議人「在設有禁止停車標誌
    之處所停車」之違規事實，要與事實不符，容有未洽，核諸
    異議人上開違規停車行為，應係「在禁止臨時停車處所停車
    」，始符事實。是本件異議人上述之異議意旨雖不盡有理由
    ，惟原處分既有上揭不當，即應予撤銷，由本院另行裁決。
    爰將原處分撤銷，另依上揭規定，裁處諭知如主文第二項所
    示。
四、據上論斷，應依道路交通案件處理辦法第20條規定，裁定如
    主文。
中    華    民    國    97    年    8     月    11    日
                        交通法庭  法  官  彭  全  曄
以上正本證明與原本無異
如不服本裁定應於送達後5日內向本院提出抗告狀
                                  書記官  洪  紹  甄
中    華    民    國    97    年    8     月    11    日


司法院資訊處製作；財團法人民間司法改革基金會備份。
